【裁判字號】    94,訴,2812
【裁判日期】    950517
【裁判案由】    毒品危害防制條例
【裁判全文】
臺灣板橋地方法院刑事判決              94年度訴字第2812號
公  訴  人  臺灣板橋地方法院檢察署檢察官
被      告  甲○○
                    （另案在臺灣桃園監獄執行中）
上列被告因違反毒品危害防制條例案件，經檢察官提起公訴（94
年度核退毒偵字第2302號），本院以簡式審判程序審理，判決如
下：
    主  文
甲○○施用第一級毒品，累犯，處有期徒刑拾月；又施用第二級
毒品，累犯，處有期徒刑伍月，扣案之分裝袋壹個、吸食器壹組
、分裝鏟壹支均沒收之。應執行有期徒刑壹年，扣案之分裝袋壹
個、吸食器壹組、分裝鏟壹支均沒收之。
    事  實
一、甲○○前於民國84年間因違反麻醉藥品管理條例案件，經本
    院以84年度訴字第1082號判處有期徒刑5 年6 月，嗣經臺灣
    高等法院以84年度上訴字第4989號駁回上訴而確定，經入監
    服刑，於87年3 月6 日縮短刑期假釋出監，嗣於90年3 月28
    日縮刑期滿未經撤銷假釋，以已執行完畢論。
二、甲○○另於93年間因施用毒品案件，經本院以93年度毒聲字
    第810 號裁定送觀察、勒戒後，認有繼續施用毒品之傾向，
    復經本院以93年度毒聲字第1009號裁定令入戒治處所施以強
    制戒治，嗣因成效經評定為合格，認無繼續戒治之必要，經
    本院裁定停止戒治，所餘戒治期間付保護管束，於94年6 月
    8 日期滿未經撤銷停止戒治，視為強制戒治執行完畢，並由
    臺灣板橋地方法院檢察署檢察官以94年度戒毒偵字第104 號
    為不起訴處分確定。
三、詎甲○○仍不知悔改，於上開強制戒治執行完畢後5 年內，
    竟基於施用第一級毒品海洛因、第二級毒品安非他命之犯意
    ，於94年9 月18日晚上某時，在其當時位於臺北縣樹林市○
    ○街70巷6 弄17號3 樓住處內，分別以將海洛因摻入香菸內
    點火吸用、將安非他命置於吸食器之玻璃球內以火燒烤吸聞
    所生煙霧之方式，施用第一級毒品海洛因、第二級毒品安非
    他命各1 次。為警於94年9 月19日22時30分許，在上址住處
    查獲，並扣得分裝袋1 個、吸食器1 組、分裝鏟1 支等物。
    經警採集甲○○之尿液送驗結果，呈鴉片類及安非他命類藥
    物之陽性反應，始查悉上情。
四、案經臺北縣政府警察局樹林分局報請臺灣板橋地方法院檢察
    署檢察官偵查起訴。本院於準備程序進行中，被告就被訴事
    實為有罪之陳述，經告知簡式審判程序之旨，並聽取當事人
    之意見後，裁定由受命法官獨任進行簡式審判程序。
    理  由
一、上揭事實，業據被告甲○○於本院審理時坦承不諱，並有分
    裝袋1 個、吸食器1 組、分裝鏟1 支等物扣案可資佐證。又
    被告為警查獲後，經採集其尿液送驗結果，呈鴉片類及安非
    他命類藥物之陽性反應，有臺灣檢驗科技股份有限公司94年
    10月12日濫用藥物尿液檢驗報告1 件在卷可證。按海洛因經
    注射或吸入人體後，約80% 於24小時內自尿中排出，一般而
    言，尿液中能否驗出嗎啡陽性反應與其投與量、投與途徑、
    採尿時間、個人體質及檢測方法之靈敏度有關，國外曾有文
    獻報導注射6 毫克之海洛因鹽酸鹽，其代謝物嗎啡之平均可
    檢出時限約為26小時；又甲基安非他命經口服投與後約70%
    於24小時內自尿中排出，約90% 於96小時內自尿中排出，由
    於甲基安非他命成分之檢出與其投與方式、投與量、個人體
    質、採尿時間與檢測儀器之精密度等諸多因素有關，因此僅
    憑尿液中呈安非他命陽性反應，並無法確實推算吸食時間距
    採集時間之長短，惟依上述資料推斷，最長可能不會超過4
    日，均經行政院衛生署藥物食品檢驗局分別以81年9 月8 日
    （81）藥檢壹字第8114885 號、81年2 月8 日（81）藥檢一
    字第001156號函述綦詳，為本院承辦毒品案件職務上所已知
    。被告上開所採尿液送驗結果，既經檢出海洛因及安非他命
    之代謝物，而經判定為鴉片類及安非他命類藥物之陽性反應
    ，且有上開扣案物可資佐證，足以擔保其自白確與事實相符
    。此外，被告曾受如上開事實欄第二項所示強制戒治執行完
    畢之事實，亦有臺灣板橋地方法院檢察署檢察官94年度戒毒
    偵字第104 號不起訴處分書、刑案資料查註紀錄表、臺灣高
    等法院被告前案紀錄表各1 件在卷可參。綜上所述，本案事
    證明確，被告犯行堪予認定，應依法論科。
二、按海洛因、安非他命分別係屬毒品危害防制條例第2 條第2
    項第1 款、第2 款所定之第一級、第二級毒品，是核被告所
    為，係犯毒品危害防制條例第10條第1 項之施用第一級毒品
    罪，及同條第2 項之施用第二級毒品罪。其持有第一級毒品
    海洛因、第二級毒品安非他命之低度行為，為施用之高度行
    為所吸收，均不另論罪。又被告前有如上開事實欄第一項所
    示有期徒刑執行完畢之事實，有臺灣高等法院被告前案紀錄
    表可稽，其於有期徒刑執行完畢後5 年以內，再犯本件有期
    徒刑以上之罪，均為累犯，應依刑法第47條規定加重其刑。
    所犯上開二罪，犯意各別，行為互殊，應予分論併罰。爰審
    酌被告前因施用毒品，曾獲不起訴處分之寬典，仍不能戒除
    毒癮，再次漠視法令而犯本罪，顯見其自制力甚為薄弱，惟
    其施用毒品所生危害，實以自戕身心健康為主，對於他人生
    命、身體、財產等法益，尚無直接明顯之重大實害，兼衡其
    智識程度、犯罪之動機、目的、手段及犯罪後之態度等一切
    情狀，分別量處如主文所示之刑，並定其應執行刑，以示懲
    儆。扣案之分裝袋1 個、吸食器1 組、分裝鏟1 支等物，為
    被告所有，供其犯本件施用第二級毒品安非他命所用之物，
    此據被告供承在卷，爰均依刑法第38條第1 項第2 款規定諭
    知沒收之。
據上論斷，應依刑事訴訟法第273 條之1 第1 項、第299 條第1
項前段，毒品危害防制條例第10條第1 項、第2 項，刑法第11條
前段、第47條、第38條第1 項第2 款、第51條第5 款，判決如主
文。
本案經檢察官蘇揚旭到庭執行職務。
中    華    民    國    95    年    5     月    17    日
                  刑事第十六庭  法  官  朱嘉川
以上正本證明與原本無異。
如不服本判決，應於判決送達後10日內，向本院提出上訴狀。
                                書記官  陳聖儒
中    華    民    國    95    年    5     月    19    日
附錄本案論罪科刑法條全文：
毒品危害防制條例第10條：
施用第一級毒品者，處6 月以上5 年以下有期徒刑。
施用第二級毒品者，處3 年以下有期徒刑。


司法院資訊處製作；財團法人民間司法改革基金會備份。
